# 关于售后回租又再出售问题

提问人：田键泯 时间：2019-07-19 18:12:15
@chenyiwei 陈版主，现在咨询一个问题，有一家企业将设备与银行进行一个售后回租业务，设备仍在企业，但企业随后将设备出售，这时候，存在一定的法律风险，那么在附注披露的时候，固定资产这一块所有权受限的资产应当怎么考虑，不披露感觉也不是，披露没原值没折旧也不合理。望指教！
另外：如上业务，如果子公司将设备对内部出售呢，合并可能不受影响，但是单家披露是否与上面问题一致的解决方法？

回答人：chenyiwei
首先建议谨慎评估该出售事项的合规性，获取法律意见。
如果该出售是不合规的（包括不符合售后回租协议的相关条款），但确实已经出售且无法追回，则不作为 “所有权受限的资产”，而是作为 “其他重大事项” 予以披露，包括评估该事项对本企业的潜在影响，考虑确认预计负债等。该事项应谨慎考虑对审计意见的影响，如果会计处理和附注披露是合理、充分的，一般也应当至少添加强调事项段，并考虑该违规出售事项对管理层诚信和企业内控有效性的评价的影响。

提问人：田键泯 时间：2019-07-19 19:52:27
谢谢老师，这个确实的好好再检查下，另外如上的一个问题，如果以子公司A 主体签订的售后回租协议，内部出售给了母公司，合并确实不太影响，但是单家会存在这方面考虑，同样存在的法律风险，那么还需要请教下老师：
合并的附注是否需要补充披露其他内容去提示该事项。

回答人：chenyiwei
一般在合并报表附注中作为其他重大事项披露。